

# Designer & Développeur Web Full Stack

Localisation Téléphone Web

Castres, France +33 6 52 72 03 55 julienmonty.com julien.monty@gmail.com

#### INTRODUCTION

Comment je me définis.

J'ai 31 ans et je suis développeur web full-stack basé sur la commune de Castres (Tarn, 81). Je suis spécialisé sur le framework PHP Laravel (côté back-end) et le framework Javascript Vue.js (côté front-end).

Ma passion pour le développement web me pousse à donner le meilleur de moi-même pour chaque projet, ainsi qu'à perfectionner mes connaissances dans le domaine du web en me tenant régulièrement informé des dernières innovations.

Je m'interesse à l'informatique, et plus généralement aux technologies, depuis mon plus jeune âge. C'est à 16 ans que j'ai commencé mon apprentissage du développement web, qui s'est très vite transformé en passion. C'est donc tout naturellement que j'en ai fait mon métier à plein temps après avoir travaillé quelques années dans le domaine de l'informatique.

#### **COMPÉTENCES**

Mes domaines de compétence.

#### FRONT-END

Julien

Je développe des interfaces claires, rapides et simple à utiliser. Mes frameworks favoris sont Vue.js pour le Javascript et Bootstrap pour le CSS.

## **GRAPHISME**

Je design des interfaces pour le web ainsi que pour l'impression (flyer, logo, carte de viste, etc.). Pour cela, j'utilise principalement la suite Adobe (Photoshop, Illustrator, XD).

#### **BACK-END**

Je développe des applications PHP utilisant l'architecture MVC afin d'optimiser les performances et la maintenabilité de celles-ci. Mon framework PHP favori est Laravel.

**Email** 

#### SERVEUR

J'installe, je configure et je maintiens des serveurs web Linux (Debian). J'utilise la virtualisation pour mes environnements de développement (Docker, Vagrant, VMWare).

#### **LANGUAGES**

Mes languages de prédilection.

85 % HTML 80 % CSS

70 % JAVASCRIPT 75 % PHP

70 % SQL 65 % UI/UX

J'ai aussi de l'expérience dans les languages suivants : Ruby, Python, LaTeX.

### **OUTILS**

Mes outils de prédilection.

85 % LARAVEL 80 % VUE.JS

70% WORDPRESS 80% GIT

65 % WEBPACK 75 % OS (WINDOWS, OSX, LINUX)

80 % PHOTOSHOP 70 % ILLUSTRATOR

J'ai aussi de l'expérience avec les outils suivants : JQuery, Prestashop, AngularJS, Ruby On Rails, Virtualisation (Vagrant, Docker, VMWare), Amazon AWS, Visual Studio Code, Atom, Premiere Pro, After Effects.

### **EXPÉRIENCE**

Mon parcours professionel.

2016 - Présent

BEPROJECT

Développeur Web Full Stack & Graphiste

Mazamet, France

2015 - 2017

**FREELANCE - UNPIXEL** Développeur Web Full Stack & Graphiste

Castres, France

0 2012 - 2014

DEVOTEAM

Technicien Informatique

Castres, France

2011 - 2012

**ACCENTURE** 

Technicien Informatique

Dublin, Irlande

**2010 - 2011** 

**HEWLETT-PACKARD**Coach Informatique

Rabat, Maroc

**2010 - 2011** 

**HEWLETT-PACKARD** Technicien Informatique

Dublin, Irlande

**ETUDES** 

Mon parcours scolaire.

**2008** 

INSTITUT CATHOLIQUE Licence de droit (non validée)

Toulouse, France

2006

LYCÉE PIERRE D'ARAGON Baccalauréat Scientifique

Muret, France

Développement, déploiement et maintenance d'applications web métier pour des grands comptes dans le domaine pharmaceutique et automobile notamment. Supervision d'une équipe de 4-5 développeurs web. Mise en place et maintenance d'infrastructures serveurs pour le web.

Développement (maquettage fonctionnel et graphique, intégration, déploiement, maintenance) de sites web sur mesure ou de type CMS pour des TPE/PME. Créations graphiques de logos, flyers, cartes de visite, etc.

Support informatique pour le compte de l'entreprise Pierre Fabre.

Support informatique pour le compte de l'entreprise Freeport.

Mission de 3 mois pour former les techniciens informatique sur place.

Support / Coaching informatique pour le compte de l'entreprise Total.

Première année de droit validée à l'Institut Catholique de Toulouse.

Obtention du BAC Scientique option Physique-Chimie avec mention Assez Bien.

LANGUES

Les langues que je parle.

LOISIRS

Comment j'occupe mon temps libre.

99% FRANÇAIS

★ TENNIS

Je pratique le tennis en compétition depuis 15 ans et j'ai donné des cours pendant 5 ans en temps qu'initiateur à des jeunes de 5 à 17 ans.

PHOTOGRAPHIE

Je pratique la photographie depuis quelques années. J'aime la photographie animalière, de paysage et la macro-photographie. 85% ANGLAIS

\*

TRAIL - RANDONNÉE

Je pratique le trail en compétition et j'aime beaucoup randonner en pleine nature.

JEUX VIDÉOS

Je joue aux jeux vidéos depuis que je suis tout petit et encore aujourd'hui quand il me reste un peu de temps libre.